<word>
  <form>dembilikesgu</form>
  <seq>
    <morph wordType="181">
      <shortName>dem- (3PlObj): deN</shortName>
      <inflMsa slot="181" slotAbbr="Object" />
    </morph>
    <morph wordType="root">
      <shortName>*bili (to.see): himbilira</shortName>
      <stemMsa cat="167" catAbbr="trans" inflClass="177" inflClassAbbr="1" requiresInfl="+" />
    </morph>
    <morph wordType="suffix">
      <shortName>-kes (???): kes</shortName>
      <derivMsa fromCat="0" toCat="0" fromInflClass="0" toInflClass="0" requiresInfl="-" />
    </morph>
    <morph wordType="179">
      <shortName>-gu (Future): gu</shortName>
      <inflClasses>
        <inflClass hvo="177" abbr="1" />
      </inflClasses>
      <inflMsa slot="179" slotAbbr="Tense" />
    </morph>
  </seq>
</word>